臺灣板橋地方法院刑事判決　　　　　　　　 94年度訴字第2號
公　訴　人　臺灣板橋地方法院檢察署檢察官
被　　　告　甲○○
上列被告因毒品危害防制條例案件，經檢察官提起公訴（93年度
毒偵字第5116號），因被告於本院準備程序中就被訴事實為有罪
之陳述，經本院合議庭裁定由受命法官獨任進行簡式審判程序審
理，本院判決如下：
    主  文
甲○○連續施用第一級毒品，累犯，處有期徒刑捌月，扣案海洛
因拾貳包（總淨重柒拾陸點玖捌公克）沒收銷燬之，扣案電子秤
壹台、分裝袋壹批沒收；又連續施用第二級毒品，累犯，處有期
徒刑肆月，扣案安非他命拾肆包（總淨重壹仟貳佰伍拾陸點參公
克）、沾有毒品安非他命之吸食器壹組沒收銷燬之，扣案電子秤
壹台、分裝袋壹批沒收。應執行有期徒刑拾月，扣案海洛因拾貳
包（總淨重柒拾陸點玖捌公克）、安非他命拾肆包（總淨重壹仟
貳佰伍拾陸點參公克）、沾有毒品安非他命之吸食器壹組均沒收
銷燬之，扣案電子秤壹台、分裝袋壹批沒收。
    事  實
一、甲○○前因違反毒品危害防制條例案件，經本院90年度易字
    字590 號判處有期徒刑3 月確定，於民國（下同）91年3 月
    19日執行完畢。並曾因施用毒品案件，經本院89年毒聲字第
    1829號裁定命觀察、勒戒後，認有繼續施用毒品之傾向，經
    同院89年毒聲字第2139號裁定令入戒治處所施以強制戒治1
    年，於90年12月19日執行完畢釋放，由臺灣板橋地方法院檢
    察署檢察官於90年1 月16日，以91年度戒毒偵字第37號不起
    訴處分確定。詎其於強制戒治執行期滿釋放後5 年內，另行
    基於施用第一級毒品海洛因之概括犯意，自93年5 月某日起
    至同年11月6 日止，在臺北縣中和市○○路101 巷3 之3 號
    級毒品安非他命之概括犯意，自93年5 月起至11月7 日止，
    在上開地點，以其所有之吸食器連續每日施用安非他命，嗣
    為警於同年11月7 日（起訴書誤載為8 日）21時20分許，在
    臺北縣中和市○○路101 巷3 號前查獲，並扣得海洛因12包
    （總淨重76.98 公克）、安非他命14包（總淨重1256.3公克
    ）、甲○○所有供施用安非他命之吸食器1 組、電子秤1 台
    及分裝袋1 批及非供施用毒品所用之研磨機1 台。
二、案經行政院海岸巡防署海岸巡防總局北部地區巡防局報告臺
    灣板橋地方法院檢察署檢察官偵查起訴。
    理  由
一、被告甲○○於警詢、偵審中均自白施用海洛因、安非他命犯
    行，且被告於93年11月8 日為警查獲後經採驗尿液結果，呈
    安非他命陽性反應，有93年11月11日瑞芳醫事檢驗所尿液檢
    驗報告可參，另有安非他命吸食器1 組扣案可稽。扣案白粉
    12包（總淨重76.98 公克）經鑑定結果，均含第一級毒品海
    洛因成分，有法務部調查局93年12月14日調科壹字第060009
    145 號鑑定通知書可稽，又扣案晶體16包經鑑定結果，編號
    1 、2 、5 至16號（總淨重1256.3公克）均檢出第二級毒品
    甲基安非他命成分，編號3 、4 兩包檢出Procaine（普卡因
    ），係麻醉劑成分，未檢出第二級毒品甲基安非他命成分，
    有內政部警政署刑事警察局94年1 月19日刑鑑字第09302255
    66號鑑定書可稽，足認被告自白施用毒品海洛因、安非他命
    之行為，應與事實相符，堪予採信。又被告有如事實欄所載
    ，前因施用毒品，經執行觀察、勒戒及強制戒治完畢後釋放
    之紀錄，亦有臺灣高等法院被告全國前案紀錄表可參，被告
    於強制戒治執行完畢釋放後5 年內再犯本件施用毒品之罪，
    事證明確，其犯行堪予認定。
二、
  (一)核被告甲○○所為，係犯毒品危害防制條例第10條第1 項、
    第2 項之施用第一、二級毒品罪。被告持有海洛因、安非他
    命之低度行為，為其施用之高度行為所吸收，不另論罪。其
    自陳在上開期間，每日分別以捲菸方式施用海洛因及以吸食
    器施用安非他命，時間緊接，犯罪構成要件相同，顯係分別
    基於概括之犯意反覆為之，應分別依連續犯之規定論以一罪
    並加重其刑；被告所犯上開二罪間，罪名互殊、手段不同，
    為數罪，應予分論併罰。被告甲○○曾因毒品案件，經本院
    90年度易字第590 號判處有期徒刑3 月確定，並於91年3 月
    19日執行完畢，有臺灣高等法院被告全國前案紀錄表可按，
    其受有期徒刑之執行完畢，5 年內再犯本件有期徒刑以上之
    二罪，為累犯，應均依法遞加重其刑。爰審酌被告經執行強
    制戒治完畢釋放後，仍不知警惕，另行起意，每日施用海洛
    因及安非他命，期間長達半年，情節非輕，惟施用毒品戕害
    己身，對社會所生危害非重，其自警詢時起即坦承施用毒品
    犯行，尚知悔悟，態度良好等一切情狀，分別量處如主文所
    示之刑，並定其應執行刑，以資懲儆。
  (二)扣案海洛因12包（總淨重76.98 公克）及安非他命14包（總
    淨重1256.3公克）業經鑑定確認，又扣案安非他命吸食器1
    組，業據被告陳述：吸食器已使用過，沾有安非他命等語明
    確，該吸食器雖非專供施用毒品之器具，惟既沾有毒品安非
    他命不能分離，應均依毒品危害防制條例第18條第1 項前段
    之規定宣告沒收銷燬之。扣案電子秤1 台、分裝袋1 批，依
    被告供述分別係購買毒品供施用時，用來確認重量及分裝毒
    品外袋吸食所用，堪認係被告所有供施用犯罪所用之物，應
    依刑法第38條第1 項第2 款規定沒收之。至於扣案研磨機1
    台及普卡因麻醉劑2 包，雖被告自承為其所有，惟稱研磨機
    係打米漿用的，尚無證據證明係供施用毒品犯罪所用之物（
    被告因被查獲研磨機等上開物品，另經檢察官起訴意圖販賣
    而持有第一、二級毒品罪嫌，有臺灣板橋地方法院檢察署93
    年度偵字第18041 號起訴書可參），爰不予宣告沒收。
據上論斷，應依刑事訴訟法第273 條之1 第1 項、第299 條第1
項前段，毒品危害防制條例第10條第1 項、第2 項、第18條第1
項前段，刑法第11條前段、第56條、第47條、第51條第5 款、第
38條第1 項第2 款，判決如主文。
本案經檢察官李吉祥到庭執行職務。
中　　華　　民　　國　　94　　年　　2 　　月　　14　　日
                  刑事第十九庭   法　官     蕭  一  弘
上列正本證明與原本無異。
如不服本判決，應於判決送達後十日內向本院提出上訴狀（應附
繕本），上訴於臺灣高等法院。
                                 書記官     王  麗  雯
中　　華　　民　　國　　94　　年　　2 　　月　　14　　日
附錄本案所犯法條全文
毒品危害防制條例第10條
施用第一級毒品者，處六月以上五年以下有期徒刑。
施用第二級毒品者，處三年以下有期徒刑。
